【裁判字號】    97,訴,1365
【裁判日期】    980219
【裁判案由】    虛報進口貨物
【裁判全文】
臺北高等行政法院判決
                                      97年度訴字第1365號
                              .
原      告  安泰電業股份有限公司
代  表  人  甲○○
訴訟代理人  蔣大中  律師
            陳佳菁  律師
被      告  財政部基隆關稅局
代  表  人  呂財益（局長）
訴訟代理人  乙○○
            丙○○
            丁○○
上列當事人間因虛報進口貨物事件，原告不服財政部中華民國97
年3 月27日台財訴字第09700100090 號訴願決定，提起行政訴訟
。本院判決如下：
    主  文
原告之訴駁回。
訴訟費用由原告負擔。
    事  實
一、事實概要：
    原告於95年間委由巨隆報關行報運自中國大陸進口電壓低於
    80伏特之絕緣電線63批（報單號碼：第AW/95/1019/1206 號
    等63批，如附表所示），以C1方式通關放行在案，嗣經被告
    實施事後稽核結果，系爭貨物除線徑為0.3mm2電壓為低於80
    伏特，與報單申報相符外，其餘來貨（如附表所示）之耐電
    壓值可達600 伏特，與原申報規格不符，其稅則號別應歸列
    第8544.59.90. 號，輸入規定代號MP1 ，屬經濟部尚未開放
    准許進口之大陸物品項目，原告涉有虛報進口貨物規格、逃
    避管制情事，被告乃依海關緝私條例第37條第3 項轉據同條
    例第36條第1 、3 項規定，處貨價1 倍之罰鍰並沒入貨物，
    惟裁處前貨物已放行，致無法沒入，依行政罰法第23條第1
    項規定，裁處沒入其物之價額以代替沒入貨物，合計處貨價
    2 倍之罰鍰計新臺幣（下同）38,802,626元。原告不服，申
    請復查，未獲變更，提起訴願，亦遭駁回，遂向本院提起本
    件行政訴訟。
二、兩造聲明：
    (一)原告聲明：
      1.訴願決定、復查決定及原處分均撤銷。
      2.訴訟費用由被告負擔。
    (二)被告聲明：
      1.駁回原告之訴。
      2.訴訟費用由原告負擔。
三、兩造陳述：
    (一)原告主張：
      1.系爭該63批貨品之電線係為供應福特六和汽車股份有限
        公司（下稱福特公司）等汽車製造廠商使用：
        (1)系爭該63批貨品分別係由Leoni Cable (Changzhou)
          Co., Ltd.、Ninbo KBE Electrical Technology Co.
          , Ltd.及Hon Hai Precision Industry Co., Ltd.等
          3 家廠商所製造出口，依據該63批貨品之進口報關單
          所記載，部分報關單上所記載之「貨物名稱、牌名及
          規格」為「Insulation Cable (Below 80V)WSK1A348
          A2/A3 」，意指符合福特規範（Ford Engineering
          Specification ）WSK-1A348-A2規格之使用用途係在
          80伏特以下之絕緣電線，故可知該63批貨品係將供應
          予福特公司使用於汽車製造。
        (2)被告於96年2月19日派員前往原告公司訪查，確認系
          爭63批貨品係將供應予福特公司使用於汽車製造。
      2.系爭該63批貨品之額定電壓係在60伏特以下：
        (1)福特規範WSK1A348A2記載「These cable
          specifications were originally released for
          use at a nominal system voltage of 60V rms or
          less in automotive electrical harnesses.」（該
          等電線係使用於60伏特或以下之汽車電器之一般系統
          ），故可知系爭該63批貨品實係使用於60伏特或以下
          之汽車電器，亦即其額定電壓係在60伏特以下。
        (2)中華民國國家標準（即CNS）CNS5779「汽車用電驛總
          則」揭示，汽車直流電路用電驛之額定電壓應為12V
          或24V ，系爭該63批貨品既係使用於汽車製造，則其
          額定電壓應該是12V 或24V 。
      3.汽車電器所使用電線之耐電壓必須在其額定電壓之至少
        20倍以上：
        (1)CNS5779第2頁第4.5條規定，汽車用電驛之「耐電壓
          程度」應為「以60Hz，500V之交流電壓輸入電驛歷時
          1 分鐘，不得有異常之情形發生」，由於汽車用電驛
          之「額定電壓」為12V 或24V ，故可知，汽車用電驛
          之耐電壓程度應在其額定電壓之至少20倍以上。
        (2)CNS6648 「汽車用低壓電線」明確揭示，汽車用低壓
          電線之耐電壓，必須要在水中耐1000V 電壓輸入歷時
          1 分鐘，此更足證明汽車用電線之耐電壓要求甚高，
          至少須在其額定電壓之20倍以上。
      4.中華民國輸出入貨品分類號列「8544.49.90」之貨品「
        其他電導體，電壓未超過80伏特者」及貨品分類號列「
        8544.59.90」之貨品「其他電線及電纜，未裝有插接器
        ，電壓超過80伏特，但未超過1000伏特者」，其中所稱
        之電壓，應係指「額定電壓」：
        (1)被告認為前述輸出入貨品分類號列貨品定義中所稱之
          電壓，應係指「額定電壓」。再者，被告所引用之高
          雄高等行政法院96年度訴字第624號及第625號判決，
          亦認定前述輸出入貨品分類號列貨品定義中所稱之電
          壓，應係指「額定電壓」。
        (2)關於前述輸出入貨品分類號列中貨品定義中之「額定
          電壓」如何認定，應尊重國家標準之主管機關即經濟
          部標準檢驗局之意見，謹說明如下:
          依據被告所提出之96年7 月19日（96）基關字38號
            進口稅則分類疑問及解答中特別提及，財團法人工
            業技術研究院（下稱工研院）表示其所為之測試乃
            係按國家標準及實驗室規範進行。
          依據經濟部標準檢驗局組織條例第2 條規定，國家
            標準之研究、制定、修訂、轉訂、確認、廢止、實
            施及推行事項係該局所掌理事項之一。故對於工研
            院測試結果性質之認定，以及對於額定電壓意義之
            解釋，自應以經濟部標準檢驗局之意見為準。
          經濟部標準檢驗局對於前述輸出入貨品分類號列中
            貨品定義中之「額定電壓」之認定，曾表示下列意
            見：
            經濟部標準檢驗局96年11月13日經標三字第
            09600134130號函說明，「商品分類號列8544.59.
            90.00-8 貨品中所稱之電壓，係指電線之標稱電壓
            ，而非耐電壓值。」；經濟部標準檢驗局97年3 月
            26日經標六字第09760020490 號函略以，「電線之
            額定電壓係由廠商自行宣告之標稱電壓。」；經濟
            部標準檢驗局於97年6 月3 日以經標六字第
            097600055480號函指出：「依據CNS3765 『家用及
            類似用途電氣產品的安全- 第1 部：通則』標準定
            義：額定電壓為製造廠商對電器指定之輸入電壓」
            ，「商品分類號列『8544.59.90.00.8 」，貨名為
            『其他電線及電纜，未裝有插接器，電壓超過80伏
            特，但未超過1000伏特者』中所稱之電壓，係指額
            定電壓。」。綜上所述，顯見經濟部標準檢驗局明
            確表達商品分類號列8544.59.90.00-8 貨品中所稱
            之電壓，係指電線之「標稱電壓」（即額定電壓）
            ，而非耐電壓值，而額定電壓即為製造廠商對電器
            指定之輸入電壓。
        (3)鈞院如對於該中華民國輸出入貨品分類號列「8544.
          49.90 」及「8544.59.90」中所稱之電壓，是否係指
          「額定電壓」仍有疑義，則請賜准傳訊經濟部標準檢
          驗局承辦人吳昌圖先生到庭說明。
      5.所謂「額定電壓」，應係指製造廠商對於電線或電器所
        指定之輸入電壓：
        (1)CNS14796-1「額定電壓450/750V以下橡膠絕緣電纜-
          第1 部：通則」標準定義：電纜額定電壓係指電纜品
          質設計及電氣測試依據之參考電壓。
        (2)CNS3765「家用和類似用途電器產品的安全-第1部：
          通則」第3 條，「額定電壓」係指「製造廠商對電器
          指定之輸入電壓」。
        (3)行政院勞工委員會勞工安全衛生研所印製之「不斷電
          電源供應系統- 一般及安全需求」資料亦記載：「額
          定電壓：製造商宣稱的輸入或輸出供應電壓」。顯見
          額定電壓應係電纜或電器產品製造廠商於設計製造電
          纜或電器產品時，所自行指定之電壓，額定電壓絕非
          耐電壓。
        (4)鈞院如對於何謂「額定電壓」仍有疑義，則請賜准傳
         訊經濟部標準檢驗局承辦人吳昌圖先生到庭說明。
      6.工研院於95年3月3日所提出「電線耐壓測試報告」中所
        揭示之測試結果，係指該受測電線之「耐電壓」：
        (1)被告主張工研院於95年3月3日所提出「電線耐壓測試
          報告」中所揭示之測試結果，係指該受測電線之「耐
          電壓」，另被告於鈞院97年10月7 日開庭時亦採取相
          同之立場，原告對於此項見解謹表示贊同，亦即工研
          院之測試結果為「耐電壓」。
        (2)工研院之測試報告既名為「電線耐壓檢測報告」，且
          於其報告第2頁說明欄第2項明揭其測試方法為依據
          ISO 6722:2002(E)中第6.2節Withstand Voltage
          Test( 即耐電壓測試) 測試標準執行，另該說明欄第
          3 項明確表達「以上電線耐壓測試之結果符合ISO
          6722:2002(E)第6.2.3.2 節600 伏特電纜線(600 V
          Cable)規格之要求」，顯見其乃係就該電線之「絕緣
          耐電壓」進行測試，其測試結果乃是該電線之「耐電
          壓」之數據值。
        (3)被告主張前述工研院測試報告所提及之「600V」，並
          非為耐電壓，而係CNS14796-1所定義之「額定電壓」
          云云，不僅與其先前之主張相矛盾，且明顯與前述工
          研院測試報告之內容不符，顯非可採。
        (4)鈞院如對於前述工研院測試報告之意旨為何仍有疑義
          ，則請賜准檢附前述CNS14796-1及CNS3765 兩則國家
          標準，函詢工研院確認其所出具之「電線耐壓檢測報
          告」測試結果是否即為該國家標準中所定義之「額定
          電壓」。
      7.「耐電壓」與「額定電壓」係指兩種完全不同概念之電
        壓，二者不可混為一談：
        (1)被告於鈞院97年10月7日開庭時自承，「耐電壓是指
          電纜線可承受電壓的最高極限，額定電壓是在正常狀
          況下之電壓」，原告對於此項見解謹表示贊同，故可
          知「耐電壓」之數值絕不可能等同於「額定電壓」之
          數值。
        (2)參諸網路上對於耐壓測試之說明可知，所謂耐電壓，
          實係電器產品的輸入電源線可承受之最高電壓。耐電
          壓著重為電器設備之安全性能，但此並非電器設備之
          常態情況，僅係短時間所能承載之最高電壓而已。
        (3)額定電壓與耐電壓最大之差別為，電纜、電線或電器
          產品必須要能容許在額定電壓之情況下，長時間使用
          ，而不會發生電線短路或絕緣熔解之情形，而耐電壓
          只是該電纜、電線或電器產品於短時間內所能承載之
          最高電壓，故可知，耐電壓往往會高於額定電壓，但
          兩者之間並不會成一正比關係，因為二者概念根本不
          同。
        (4)另由貨品分類號列「8544.59.90」「其他電線及電纜
          ，未裝有插接器，電壓超過80伏特，但未超過1000
          伏特者」貨品項下「8544.59.90.00-8-B 」「聚氯乙
          烯絕緣電力電纜」之檢驗標準之一CNS6556 規範可知
          ，針對額定電壓超過80伏特，但未超過1000伏特（標
          稱電壓600 伏特以下）之聚氯乙烯絕緣電力電纜為檢
          驗時，其水中1 分鐘之耐電壓需達3000伏特（參原證
          28號）。顯見同一貨品之額定電壓及耐電壓之數值，
          並非相同，顯見「耐電壓」與「額定電壓」係指兩種
          完全不同概念之電壓，不可混為一談。
      8.被告主張工研院測試結果可作為判斷「額定電壓」之數
        據值云云，顯屬誤解，實不足採信：
        (1)被告主張工研院測試結果可作為判斷「額定電壓」數
          據值之根據為：
          依據被告96年7 月19日（96）基關字第38號函之進
            口稅則分類疑問及解答中提及，「經高雄關稅局機
            動隊再聯繫工研院，得其答稱：『本案之測試是按
            國家標準及實驗室規範，所得數據600V係依標準測
            試出，至於數據之名稱只是稱呼問題』。」
          工研院於96年12月10日以工研轉字第0960016822號
            函載：「關於貴局就發文五堵業二字第0960100450
            號委託本院重新檢測電線額定電壓乙事，因與前次
            檢測採相同規範，無再次檢測之需要。」。
        (2)行政院勞工委員會勞工安全衛生研所印製之「不斷電
          電源供應系統- 一般及安全需求」資料亦記載：「額
          定電壓：製造商宣稱的輸入或輸出供應電壓」。顯見
          額定電壓應係電纜或電器產品製造廠商於設計製造電
          纜或電器產品時，所自行指定之電壓，額定電壓絕非
          耐電壓。
        (3)所謂耐電壓，實係電器產品的輸入電源線可承受之最
          高電壓，此參諸網路上對於耐壓測試之說明即可瞭解
          。故可知，任何電纜、電線或電器產品均有其額定電
          壓與耐電壓。所謂額定電壓，係廠商於製造該電纜、
          電線或電器產品時所設定之通常適用之電壓；而所謂
          耐電壓，即係該電纜、電線或電器產品所能承載之最
          高電壓。兩者最大之差別為，電纜、電線或電器產品
          必須要能容許在額定電壓之情況下，長時間使用，而
          不會發生電線短路或絕緣熔解之情形，而耐電壓只是
          該電纜、電線或電器產品於短時間內所能承載之最高
          電壓，故可知，耐電壓往往會高於額定電壓，但兩者
          之間並不會成一正比關係，因為二者概念根本不同。
          是以，耐電壓著重為電器設備之安全性能，但此並非
          電器設備之常態情況，僅係短時間所能承載之最高電
          壓而已。電器設備之耐電壓可以科學鑑定方式鑑定，
          此即係工研院等機構之所以鑑定耐電壓之原因。而額
          定電壓既係由廠商自行宣告之標稱電壓，顯無從經由
          鑑定方式確認，只能根據其他資料進行判斷，因此工
          研院無從進行檢測，故工研院就有關重新檢測乙事之
          回覆，並不能引申認定耐電壓就是額定電壓。被告以
          工研院語意不清之說詞，而任意推論耐電壓之檢測即
          是額定電壓之檢測，顯然是誤解。
        (4)且查，被告既於鈞院97年10月7 日開庭時自承，「耐
          電壓是指電纜線可承受電壓的最高極限，額定電壓是
          在正常狀況下之電壓」，則「耐電壓」之數值顯然不
          可能等同於「額定電壓」，被告此項主張顯違乎常理
          ，不足採信。
        (5)依據前述國家標準CNS3765 「家用和類似用途電器產
          品的安全- 第1 部：通則」，對於「額定電壓」之定
          義既為「製造廠商對電器指定之輸入電壓」，顯見「
          額定電壓」應無可能經由檢測而為認定。工研院於前
          述回函中所表達之真正意旨實為，該院僅得根據相關
          測試方法檢測出該電線之耐壓數值，該院無法檢測該
          電線之「額定電壓」。
        (6)被告主張前述工研院測試報告所提及之「600V」，並
          非為耐電壓，而係CNS14796-1所定義之「額定電壓」
          云云，不僅於其先前之主張相矛盾，且明顯與前述工
          研院測試報告之內容不符，顯非可採。
      9.被告主張依CNS14796-1『額定電壓450/750V以下橡膠絕
        緣電纜-第1部：通則』之定義規定，「額定電壓係可供
        與標稱電壓比較之客觀數值參考電壓，即與廠商自行標
        稱電壓並非等同」云云，惟查：
        (1)CNS14796-1之定義內容為，「額定電壓：電纜額定電
          壓係指電纜品質設計及電氣測試依據之參考電壓。--
          - 在交流系統中，電纜之額定電壓至少須等於系統之
          標稱電壓。對於直流系統，其標稱電壓則不得高於電
          纜額定電壓1.5 倍。--- 」。顯見前述定義中所稱之
          「額定電壓」係指「電纜之額定電壓」，而前述定義
          中所稱之「標稱電壓」係指「系統之標稱電壓」，電
          纜係使用於系統之中，而非等同於系統，被告將該定
          義中所提及之「標稱電壓」，認為係指「電纜之標稱
          電壓」，顯係誤解。
        (2)前述定義之正確意旨應為，就使用於交流系統中之電
          纜，其「電纜之額定電壓」至少須等於「系統之標稱
          電壓」，就使用於直流系統中之電纜，其「系統之標
          稱電壓」不得高於「電纜之額定電壓」。王廷興博士
          的演講資料中亦明確指出，「額定電壓（rated
          voltage ）：額定電壓是針對『用電設備』而言，額
          定電壓就是用電設備銘牌（name plate）上標示的電
          壓；標稱電壓（nominal voltage ）：標稱電壓是針
          對『系統』而言，在一個系統或電路中，各種用電設
          備的額定電壓及用電電壓並不相同，為了表示此一系
          統或電路的電壓，通常以電源設備的額定電壓代表之
          ；最高電壓（maximum voltage ）：表示最高的五分
          鐘平均電壓值。」。
        (3)依據前述說明可知，由CNS14796-1定義之意旨根本不
          足以推論出「額定電壓係可供與標稱電壓比較之客觀
          數值參考電壓，即與廠商自行標稱電壓並非等同」之
          結論，被告之主張實無理由。
      10.被告主張進口稅則分類任憑製造廠商自行宣告之標稱電
        壓作為分類基準，無異任由廠商操控進口稅則分類，進
        口報關形同無管制狀態，自非合理云云，顯亦故意曲解
        ，實非可取：
        (1)以進口貨物之使用目的作為區分進口稅率之標準，以
          便達到相同使用目的產品可適用相同之進口稅率，以
          免造成不公平，此乃國際間訂定貨物進口稅則時所採
          取之共通原則，我國之海關進口稅則亦同。
        (2)貨物之使用目的，難以透過科學鑑定方式加以確定，
          固屬事實，但仍得根據廠商所申報之內容與提供之佐
          證資料進行判斷，海關並可於事前或事後調查廠商之
          實際使用情形，稽查廠商申報內容之正確性。目前海
          關之作業實務即係採取此項做法，根本不會發生被告
          所聲稱之「進口報關形同無管制狀態」情形。
        (3)就本件而言，被告為稽查系爭貨物所應適用之進口稅
          則，即係先透過要求原告提供系爭貨物之訂單、適用
          規範、使用場合、銷售對象等文件來進行初步判斷，
          再藉由訪談相關人員進行確認，實可認定系爭貨品係
          供應福特六和汽車公司等汽車製造廠商使用，而其額
          定電壓係在60伏特以下。
        (4)海關進口稅則乃係由被告之上級機關財政部關稅總局
          所制定，該稅則如有任何不妥當之處，理應由被告呈
          報其上級機關財政部關稅總局進行修訂，而非要由原
          告承擔其結果。
        (5)被告主張貨品之分類應依貨品種類按其加工程度、規
          格、成分及特性辦理，非單以使用目的為分類依據，
          顯見被告亦不否認「使用目的」應得作為貨品分類之
          依據之一。且被告亦不否認我國海關稅則針對相同物
          品，根據其不同使用目的，分別核給不同稅則號列之
          事實，顯見「使用目的」確實被我國海關稅則採納為
          貨品分類之依據，此項做法並不會發生被告所聲稱之
          「進口報關形同無管制狀態」情形。
      11.福特公司系統工程師王皓宇95年11月16日接受高雄關稅
        局稽核組訪談時，僅表示福特公司規範
        WSKIA348-A2/A3/A4 3.10.5所要求之測試條件係在100V
        至500V間之電壓環境下，測試兩小時不可有絕緣阻抗失
        效及破壞的情況，並非係指該公司所要求之安全電壓值
        須在100V至500V間，被告之相關主張顯係誤解：
        (1)福特公司規範WSKIA348-A2/A3/A4 3.10.5之全文為：
          「3.10.5   INSULATION VOLUME RESISTIVITY
          Prepare a test sample of 5m length and remove
          25mm of insulation from each end.Apparatus
          Partially fill a non-conductive vessel with
          tap water at a temperature of (70+/- 2)℃. Use
          a resistance measuring device with a DC
          voltage of 500V. Voltage between 100V and 500V
          are allowed; however, if a dispute arises, the
          referee apparatus shall be a DC voltage of
          500V.
          中譯文：3.10.5絕緣阻抗準備5 公尺長之測試樣品，
          並將兩端去除25公釐絕緣體。將一無傳導力的容器填
          裝部分之自來水，水溫度為70℃加減2 ℃。使用一直
          流電500 伏特之電阻測量設備。使用100 伏特至500
          伏特之電流均可，但若有爭議，則應使用直流電500
          伏特測量。
        (2)由前述規範內容可知，該所謂100伏特及500伏特均是
          指測試電線之絕緣電阻所使用之測試電壓，並非指電
          線本身所應適用之電壓，更無所謂系爭電線之安全電
          壓值在100V至500V之間可言。且衡諸常理，基於安全
          性之考慮，汽車本身與其所配備之電器產品所使用之
          電壓，應不可能太高，更不可能高達100V至500V之間
          ，顯見前述福特規範之內容，與電線本身之額定電壓
          無關，被告之主張顯非可採。
      12.被告根據CNS 3199及CNS6566號之資料，推論「額定電
        壓值與標稱電壓性質相同，亦具耐電壓值愈高，額定電
        壓值亦高，且升高值成正比之特性」云云，顯係誤解，
        更與事實不符：
        (1)CNS3199適用標稱電壓300V以下之系統，CNS6566適用
          標稱電壓600V以下之系統。依CNS3199 測試標稱電壓
          300V以下之電線，水中1 分鐘耐電壓值達1000V ；依
          CNS6566 測試標稱電壓600V以下，水中1 分鐘耐電壓
          值達3000V 。被告因此推論，標稱電壓愈高，其耐電
          壓值愈高，300V以下標稱電壓，耐電壓與標稱電壓比
          值為3.33比1 ，600V以下標稱電壓，耐電壓與標稱電
          壓比值為5 比1 ，隨著標稱電壓比值升高，耐電壓亦
          升高，且升高值成正比。
        (2)原告同意被告有關標稱電壓愈高，其耐電壓值愈高之
          說法，但對於被告有關隨著標稱電壓比值升高，耐電
          壓亦升高，且升高值成正比之說法則完全不能認同，
          事實上標稱電壓之升高比值，與耐電壓之升高比值並
          非當然成正比關係，耐電壓值之多寡，係視其所適用
          之電線或電器產品對於安全性要求之高低而定，並非
          按一定比例計算。
        (3)按「出口標示燈及避難方向指示燈認可基準」之「壹
          、技術規範及試驗方法」規定，「八、耐電壓試驗-
          於壹、六之測試端，燈具電源電壓為未滿150V者，施
          加交流電壓1000V ，燈具電源電壓為150V以上者，施
          加交流電壓1500V ，應能承受1 分鐘無異狀。」顯見
          ，就出口標示燈及避難方向指示燈，其耐電壓與標稱
          電壓間之比值為10：1 ，而其標稱電壓150V較
          CNS3199 或6566號所適用之300V或600V絕緣體均為低
          ，但耐電壓與標稱電壓之比值卻較高，此亦足證明耐
          電壓與標稱電壓之間並非成正比關係，被告之前述推
          論，顯係誤解，更與事實不符。
      13.被告另主張，於系爭63批貨品上均未標示其額定電壓或
        標稱電壓云云，原告謹此否認之。按該63批貨品分別係
        由Leoni Cable (Changzhou) Co., Ltd.、Ninbo KBE
        Electrical Technology Co., Ltd.及Hon Hai
        Precision Industry Co., Ltd.等3 家廠商所製造出口
        。據原告了解，由Hon Hai Precision Industry Co.,
        Ltd.所製造出口之電線，於其外包裝塑膠膜上之標籤上
        均有標示額定電壓30V 之字樣。
      14.至於被告主張63批貨品違反CNS14796-1第3.1.1 有關標
        示連續性規定部分，原告謹鄭重澄清，該63批貨品實僅
        係原告加工製作汽車用電線之原料線，原告係就該等原
        料線加工作成線束後，才供應給福特六和汽車公司使用
        ，故該等貨品應不適用該CNS14796-1第3.1.1 有關標示
        連續性規定。又該63批貨品是否有虛報進口貨物，逃避
        管制情事，與其有無違反該CNS14796-1第3.1.1 有關標
        示連續性規定亦應無關。
      15.被告質疑如額定電壓無可能經由檢測而得，則如何訂定
        電器之額定電壓云云。事實上，「額定電壓」既係指「
        製造廠商對電器指定之輸入電壓」，則製造廠商於設計
        電器或電線時，自然會根據該電器或電線之使用環境決
        定其額定電壓，再根據其對於安全性之要求，決定其耐
        電壓，亦即縱使在相同之使用環境下，不同之安全性要
        求，即會有不同之耐電壓要求。依「出口標示燈及避難
        方向指示燈認可基準」之「壹、技術規範及試驗方法」
        規定為例，其規定「八、耐電壓試驗- 於壹、六之測試
        端，燈具電源電壓為未滿150V者，施加交流電壓1000V
        ，燈具電源電壓為150V以上者，施加交流電壓1500V ，
        應能承受1 分鐘無異狀。」顯見，就出口標示燈及避難
        方向指示燈而言，基於較高安全性之要求，故其耐電壓
        與額定電壓間之比值為10：1 ，而其額定電壓150V較
        CNS3199 或6566號所適用之300V或600V絕緣體均為低，
        但耐電壓之要求卻較高。另以前述CNS5779 第2 頁第
        4.5 條規定為例，汽車用電驛之「耐電壓程度」應為「
        以60Hz，500V之交流電壓輸入電驛歷時1 分鐘，不得有
        異常之情形發生」，由於汽車用電驛之安全性要求更高
        ，故其「額定電壓」雖為12V 或24V ，但其耐電壓必須
        在其額定電壓之至少20倍以上。
      16.按租稅法律主義旨在確保租稅之預測可能性，使一般國
        民有法律安定性之保障。就本件而言，系爭電線係為提
        供福特六和汽車公司於製造汽車時使用，業經被告要求
        原告提供系爭貨物之訂單、適用規範等文件查核，再藉
        由訪談相關人員進行確認在案，而汽車用電線之使用環
        境係在60V以下，亦經原告提出前述之福特規範以及
        CNS5779 「汽車用電驛總則」為證，顯見系爭貨物確實
        應適用中華民國輸出入貨品分類號列「8544.49.90」之
        貨品「其他電導體，電壓未超過80伏特者」，而非適用
        貨品分類號列「8544.59.90」之貨品「其他電線及電纜
        ，未裝有插接器，電壓超過80伏特，但未超過1000伏特
        者」云云。
      17.提出本件原處分及訴願決定書、經濟部國際貿易局95年
        3 月23日書函、經濟部標準檢驗局96年11月13日書函、
        被告進口稅則分類疑問及解答、經濟部標準檢驗局97年
        3 月26日書函、經濟部標準檢驗局於97年6 月3 日以經
        標六字第097600055480號函、CNS14796-1『額定電壓
        450/ 750V 以下橡膠絕緣電纜- 第1 部：通則』、
        CNS3765 「家用和類似用途電器產品的安全- 第1 部：
        通則」、行政院勞工委員會勞工安全衛生研所印製之「
        不斷電電源供應系統- 一般及安全需求」資料、網路資
        料、被告96年2 月19日談話筆錄、CNS5779 「汽車用電
        驛總則」第1 頁、進口報關單明細表、福特規範
        WSK1A348A2、CNS5779 「汽車用電驛總則」、CNS6648
        「汽車用低壓電線」、王廷興博士演講內容摘要、出口
        標示燈及避難方向指示燈認可基準之壹之八規定、「填
        充用」及「非填充用」羽毛及羽絨海關稅則號列、「食
        用」及「非食用」樹薯澱粉海關稅則號列、「食用」及
        「非供食用」花生粉及細粒海關稅則號列、「供食用」
        及其他「非供食用」之油料種子或含油質果實之粉及細
        粒，芥末除外海關稅則號列、「其他藥用」、「香料用
        」及「殺蟲用，殺菌用」植物及植物之一部分（包括種
        子及果實），新鮮或乾燥，不論是否已切割壓碎或製粉
        海關稅則號列、「專供嬰幼兒用」、「專供病患用」及
        「船用」餅乾海關稅則號列、「人用」及「動物用」貨
        品海關稅則號列、「紡織用」、「皮革用」、「塑膠用
        」及「橡膠用」加工處理油海關稅則號列、「汽車用」
        、「非汽車用」之密合墊、墊圈及其他封密物海關稅則
        號列、「8544.59.90.00-8-B 」「聚氯乙烯絕緣電力電
        纜」相關查驗品目資料、CNS6556 「600V聚氯乙烯絕緣
        及被覆輕便電纜」相關資料等件影本為證。
    (二)被告主張：
      1.原告稱8544稅則號別貨名所稱之『電壓』，係指『額定
        電壓』（又稱『標稱電壓』），被告誤為『耐電壓』（
        又稱『絕緣耐電壓』），因而裁罰，顯屬違誤」云云。
        經查，關於本件之「電線絕緣耐壓」，被告係依財政部
        核准並由財政部關稅總局函示「進出口貨物送往外界化
        驗鑑定權威機構清表」規定（原處分卷3附件2），送電
        機類權威機構工研院鑑定，據該院96年3月3日工研轉字
        第0960002125號函（原處分卷1附件6）測試報告雖為鑑
        定電線之耐壓，嗣被告五堵分局96年10月12日再以五堵
        業二字第0960100450號函（原處分卷1附件8）請工研院
        協助鑑定電線之額定電壓（即電線正常情形使用下電壓
        ），案經該院96年12月10日工研轉字第0960016822號函
        （原處分卷1附件9）復稱：「委託本院重新檢測電線額
        定電壓乙事，因與前次檢測係採相同規範，無再次檢測
        之需要」。準此，96年3月3日工研轉字第0960002125號
        函鑑定電線耐壓之測試結果，亦即為額定電壓之測試結
        果，故本件貨物除線徑為0.3 ｍ㎡外，其額定電壓均已
        超過80伏特，被告據以論處，並無違誤。
      2.原告引述經濟部標準檢驗局97年3月26日經標六字第
        09760020490 號函（原處分卷3 附件6 ）說明二稱，有
        關「額定電壓」依據CNS14796-1「額定電壓450/750V以
        下橡膠絕緣電纜－第1 部：通則」標準定義…電線之額
        定電壓係由製造廠商自行宣告之標稱電壓。說明三稱，
        有關「耐電壓」依據CNS689「塑膠絕緣電線電纜檢驗法
        」標準定義：在水中或空氣中於導體與絕緣體間施加規
        定值交流電壓，檢查是否能於規定時間內承受該電壓值
        。」…可見額定電壓與耐電壓並非相同云云。經查，依
        據CNS14796-1（原處分卷1 附件10）2.3 對於「額定電
        壓」之定義，並無上開經濟部標準檢驗局書函所稱「電
        線之額定電壓係由製造廠商自行宣告之標稱電壓」，且
        系案貨物上均未標示所謂之標稱電壓，亦違CNS00000-0
        0.1.1 規定之標示連續性，即原告再稱其電壓為何，已
        不足採。至CNS3765 「家用和類似用途電器產品的安全
        －第1 部：通則」第3 條，「額定電壓」係指「製造廠
        商對電器指定之輸入電壓」，其所稱主要係針對電器產
        品本身所能接受之電壓為多少，而不至於造成電器產品
        之損害而產生危險。
      3.原告復稱本件工研院96年3月3日工研轉字第0960002125
        號函（原處分卷1附件6）檢附之電線『耐壓』檢測報告
        ，率謂其餘來貨符合ISO6722 『600V』之『絕緣耐電壓
        』值電纜線規格可達600V，顯然係針對『絕緣耐電壓』
        而非『額定電壓』所為之測試云云。經查，工研院96年
        3 月3 日工研轉字第0960002125號函檢附之檢測報告，
        所稱雖為「耐壓」檢測報告，惟查，被告復於96年10月
        12日函（原處分卷1 附件8 ）請工研院就來貨正常情形
        使用下其額定電壓伏特數再予鑑定。案經該院證實委託
        鑑定電線耐壓之測試結果所註明之耐壓伏特數，亦即為
        額定電壓之測試結果。
      4.原告又稱按工研院前開報告既稱符合『ISO6722：2002(
        E)第6.2.3.2 節』600 伏特電纜線(600VCABLE) 之要求
        云云，可見該院係以『ISO6722 ：2002(E) 第6.2.3.2
        節』600 伏特電纜線規格為測試標準，然以『額定電壓
        』之檢驗標準應為『CN679 』或『IEC60227』」云云。
        經查，工研院係經財政部核准之「進出口貨物送外界化
        驗鑑定權威機構清表」中資訊電子類之唯一機構，其測
        試所採均按國家標準及實驗室規範，以其專業及學術地
        位，所作之鑑定自有其權威性及客觀性。工研院以
        ISO6722 ：2002(E) 第6.2.3.2 節，600 伏特電纜線規
        格為測試標準，其測試結果並不因未以「CN679 或
        IEC60227」為測試標準而失其準確度。
      5.原告稱被告乃於96年10月12日以五堵業二字第
        0960100450號函（原處分卷1附件8），請工研院協助鑑
        定電線之額定電壓（即電線正常情形使用下電壓），96
        年12月10日該院工研轉字第0960016822號函復稱：『委
        託本院重新檢測電線額定電壓乙事，因與前次檢測係採
        相同規範，無再次檢測之需要。』，顯見工研院誤將『
        額定電壓』與『耐電壓』視為同一，混為一談…足證該
        院刻意迴護先前謬誤之測試報告結果云云。經查，96年
        7 月19日(96)基關字38號進口稅則分類疑問及解答（原
        處分卷1 附件11），有關財政部96年5 月24日台財訴字
        第09600134830 號訴願決定書所引用「耐電壓」名詞乙
        案，經高雄關稅局機動隊再聯繫工研院，得其答稱：「
        本案之測試是按國家標準及實驗室規範，所得數據600V
        係依標準測試出，至於數據之名稱只是稱呼問題」。準
        此，工研院就本件之測試，是按國家標準及實驗室規範
        ，其所得數據應即係「額定電壓」，原告所稱工研院誤
        將「額定電壓」與「耐電壓」視為同一，混為一談等節
        ，顯有誤解。
      6.另經濟部標準檢驗局97年3月26日經標六字第
        09760020490 號書函說明四：「…所附樣品（共15項）
        ，本體無標示額定電壓、電線種類及規格，建議安泰電
        業股份有限公司提出相關技術文件（訂單規格、適用規
        範、使用場合、銷售對象等）佐證…」，查本件貨物原
        告係依與福特公司所簽之銷售合約適用規範
        WSK1A348-A2/A3/A4 ，於做成線束後售與福特公司，而
        依福特公司所提供之工程規範（ENGINEERING
        SPECIFICATION ）3.10.5上所載（原處分卷3 附件8 ）
        ，該規範即係電壓須在100V至500V間，且財政部高雄關
        稅局於原告另一相同案件訪談福特公司時，福特公司於
        訪談筆錄第(九)至(十一)問中承認該規範明確規定系案來貨電
        壓須在100V至500V（原處分卷4 附件9 ），足證其安全
        電壓值須在100V至500V。是縱福特公司要求WSK
        1A348-A2/A3/A4規範汽車電線束60Vrms或更低名目系統
        電壓使用，亦無礙來貨實際電壓之認定，亦即不應以使
        用環境之規範要求以認定來貨實際電壓值。再者，該案
        並經高雄高等行政法院於97年7 月31日（96年度訴字第
        624 號）判決原告之訴駁回在案（原處分卷3 附件10）
        ，原告稱系案來貨之標稱電壓在80V 以下，實不足採信
        。
      7.且查，海關進口稅則號別8544.49.90為「其他導電體電
        壓未超過80伏特者」，無輸入規定，即任何國家及地區
        均可輸入，而進口稅則號別8544.59.90為「其他導電體
        ，未裝有插接器，電壓超過80伏特，但未超過1000伏特
        者」，列有輸入規定「MP1 」（即大陸物品有條件准許
        輸入）（原處分卷3 附件11），依93年11月修訂之「大
        陸物品有條件准許輸入項目彙總表」第5-75頁載明該稅
        則號別8544.59.90項下僅開放電腦排線乙項（原處分卷
        3 附件12），系案貨物於原告與福特公司簽訂之合約工
        程規範上已載明電壓需為100 至500 伏特，又經工研院
        鑑定電壓為600 伏特，被告將其歸列稅則號別
        8544.59.90 項 下，應屬正確。
      8.原告稱：CNS5779第2頁第4.5條規定，汽車用電驛之「
        耐電壓程度」應為「以60Hz, 500V之交流電壓輸入電驛
        歷時1 分鐘，不得有異常之情形發生」，由於汽車用電
        驛之「額定電壓」為12V 或24V ，…CNS6648 「汽車用
        低壓電線」明確揭示，汽車用低壓電線之耐電壓，必須
        要在水中耐1000V 電壓輸入歷時1 分鐘，此更足證明汽
        車用電線之耐電壓應在其額定電壓之至少20倍以上云云
        。經查，CNS5779 及CNS6648 係汽車電驛及汽車用低壓
        電線耐壓程度之測試方法，尚難據以認定本件系爭貨物
        之額定電壓為12V 或24V 。本件系爭貨物經工研院檢測
        結果為600V CABLE，即系爭電線之額定電壓為600 伏特
        。原告復稱，額定電壓應無可能經由檢測而為認定云云
        ，惟查，如原告所稱額定電壓應無可能經由檢測而得，
        則如何訂定電器之額定電壓，茲訂定額定電壓值應無意
        義等語。
    理  由
一、原告起訴時，被告之代表人為丘欣，嗣變更為呂財益，並由
    呂財益明承受訴訟，有其提出之聲明承受訴訟狀附卷可稽，
    核無不合，應予准許。
二、按「報運貨物進口而有下列情事之一者，得視情節輕重，處
    以所漏進口稅額2倍至5倍之罰鍰，…：一、虛報所運貨物之
    名稱、數量或重量。…四、其他違法行為。」；「有前2 項
    情事之一而涉及逃避管制者，依前條第1 項及第3 項論處。
    」；「私運貨物進口…者，處貨價1 倍至3 倍之罰鍰。」；
    「前2 項私運貨物沒入之。」，海關緝私條例第37條第1 、
    3 項及第36條第1 、3 項各定有明文。又進口非屬「臺灣地
    區與大陸地區貿易許可辦法」第7 條規定准許輸入之大陸地
    區物品者，即構成進口禁止輸入之物品而涉及逃避管制之違
    章行為，合先敘明。
三、前揭事實概要所載各情，為兩造所不爭，且有上開各該文件
    、原處分、復查決定書及訴願決定書等件影本附原處分卷及
    訴願機關卷可稽。茲依前述兩造主張之意旨，就下列各點敘
    明判決之理由。
四、原告涉有虛報進口貨物規格，逃避管制之違章情事：
    (一)按進口貨物是否涉及虛報情事，應以進口報單原申報事項
      與實到貨物是否相符作為認定之依據。本件被告以原告於
      95年間報運自中國大陸進口電壓低於80伏特之系爭絕緣電
      線63批，業經C1方式通關放行在案，嗣被告實施事後稽核
      結果，系爭貨物除線徑為0.3mm2電壓為低於80 伏 特，與
      報單申報相符外，其餘來貨（如附表所示）之耐電壓值可
      達600 伏特，與原申報規格不符，其稅則號別應歸列第
      8544.59.90. 號，輸入規定代號MP1 ，屬經濟部尚未開放
      准許進口之大陸物品項目，原告涉有虛報進口貨物規格、
      逃避管制之情事。原告則主張8544稅則號別貨名所稱之「
      電壓」，係指「額定電壓」（又稱「標稱電壓」），被告
      誤為「耐電壓」（又稱「絕緣耐電壓」），因而裁罰，顯
      屬違誤云云。經查，關於本件之「電線絕緣耐壓」，被告
      係依財政部核准並由財政部關稅總局函示「進出口貨物送
      往外界化驗鑑定權威機構清表」規定（原處分卷3 附件2
      ），送電機類權威機構財團法人工業技術研究院（下稱工
      研院）鑑定，據該院96年3 月3 日工研轉字第0960002125
      號函（原處分卷1 附件6 ）測試報告為鑑定電線之耐壓，
      超過80伏特（耐電壓值可達600 伏特）；嗣被告五堵分局
      96年10月12日再以五堵業二字第0960100450號函（原處分
      卷1 附件8 ）請工研院協助鑑定電線之額定電壓（即電線
      正常情形使用下電壓），案經該院96年12月10日工研轉字
      第0960016822號函（原處分卷1 附件9 ）復稱：「委託本
      院重新檢測電線額定電壓乙事，因與前次檢測係採相同規
      範，無再次檢測之需要」等語。準此，96年3 月3 日工研
      轉字第0960002125號函鑑定電線耐壓之測試結果，即為額
      定電壓之測試結果。故被告核認本件系爭貨物除線徑為
      0.3 ｍ㎡外，其餘來貨（如附表所示）其額定電壓均已超
      過80伏特，並無不合。原告上開主張，核不足採。
    (二)原告稱被告於96年10月12日以五堵業二字第0960100450號
      函，請工研院協助鑑定電線之額定電壓（即電線正常情形
      使用下電壓），工研院96年12 月10 日工研轉字第
      0960016822號函復稱：「委託本院重新檢測電線額定電壓
      乙事，因與前次檢測係採相同規範，無再次檢測之需要。
      」，係工研院誤將「額定電壓」與「耐電壓」視為同一，
      混為一談，刻意迴護先前謬誤之測試報告結果云云。經查
      ，96年7 月19日(96)基關字38號進口稅則分類疑問及解答
      （原處分卷1 附件11），有關財政部96年5 月24日台財訴
      字第09600134830 號訴願決定書所引用「耐電壓」名詞乙
      案，經高雄關稅局機動隊再聯繫工研院，得其答稱：「本
      案之測試是按國家標準及實驗室規範，所得數據600V係依
      標準測試出，至於數據之名稱只是稱呼問題」等語。是以
      工研院就本件之測試，係按國家標準及實驗室規範，其所
      得數據即為「額定電壓」無誤。原告所稱，核屬誤解。
    (三)原告又稱工研院前開報告既稱符合「ISO6722 ：2002( E)
      第6.2.3.2 節」600 伏特電纜線(600VCABLE) 之要求，可
      見該院係以「ISO6722 ：2002(E) 第6.2.3.2 節」600 伏
      特電纜線規格為測試標準，然以「額定電壓」之檢驗標準
      應為「CN679 」或「IEC60227」云云。經查，工研院係經
      財政部核准之「進出口貨物送外界化驗鑑定權威機構清表
      」中屬於「資訊電子類」之機構，其測試所採均按國家標
      準及實驗室規範，已如前述；依其專業及學術地位，所作
      之鑑定結果，應屬客觀可信。原告雖稱工研院未以「
      CN679 或IEC60227」為測試標準云云，惟並未舉證說明工
      研院以ISO6722 ：2002(E) 第6.2.3.2 節，600 伏特電纜
      線規格為測試標準，其測試結果有何不正確之情事，所稱
      上情，核不足採。
    (四)原告引述經濟部標準檢驗局97年3 月26日經標六字第
      09760020490 號函（原處分卷3 附件6 ）說明二：有關「
      額定電壓」依據CNS14796-1「額定電壓450/750V以下橡膠
      絕緣電纜－第1 部：通則」標準定義…電線之額定電壓係
      由製造廠商自行宣告之標稱電壓。說明三：有關「耐電壓
      」依據CNS689「塑膠絕緣電線電纜檢驗法」標準定義：在
      水中或空氣中於導體與絕緣體間施加規定值交流電壓，檢
      查是否能於規定時間內承受該電壓值等語，主張額定電壓
      與耐電壓並非相同云云。經查，依據CNS14796-1（原處分
      卷1 附件10）2.3 對於「額定電壓」之定義，並無上開經
      濟部標準檢驗局書函所稱「電線之額定電壓係由製造廠商
      自行宣告之標稱電壓」，原告據為上開主張，尚非可採；
      且系爭貨物上均未標示所謂之標稱電壓等情，為原告所不
      否認，核與CNS00000-0 0.1.1規定之「標示連續性」有違
      ，故原告事後再稱系爭貨物電壓為何云云，亦非可採。至
      於CNS3765 「家用和類似用途電器產品的安全－第1 部：
      通則」第3 條規定，「額定電壓」係指「製造廠商對電器
      指定之輸入電壓」，其所稱主要係針對電器產品本身所能
      接受之電壓為多少，而不至於造成電器產品之損害而產生
      危險；此一規定，亦不足作為原告主張額定電壓與耐電壓
      不同之憑據。
    (五)又依原告引述之經濟部標準檢驗局97年3 月26日經標六字
      第09760020490 號書函說明四載明：「…所附樣品（共15
      項），本體無標示額定電壓、電線種類及規格，建議安泰
      電業股份有限公司提出相關技術文件（訂單規格、適用規
      範、使用場合、銷售對象等）佐證…」等語；經查，本件
      系爭貨物原告係依與福特公司所簽之銷售合約適用規範
      WSK1A348-A2/A3/A4 ，於做成線束後售與福特公司等情，
      為原告所不爭，而依福特公司所提供之工程規範（
      ENGINEERING SPECIFICATION ）3.10.5上所載（原處分卷
      3 附件8 ），該規範即係電壓須在100V至500V間；且財政
      部高雄關稅局於原告另一相同案件訪談福特公司王姓系統
      工程師時，其於訪談筆錄第(九)至(十一)問中承認該規範明確規
      定系案來貨電壓須在100V至500V（原處分卷4 附件9 ），
      足證其安全電壓值須在100V至500V。是縱福特公司要求
      WSK 1A348-A2/A3/A4規範汽車電線束60Vrms或更低名目系
      統電壓使用，並不影響系爭來貨實際電壓之認定，亦即不
      應以使用環境之規範要求據以認定來貨實際之電壓值。原
      告所稱應以其自行宣告之標稱電壓為電壓，系案來貨之標
      稱電壓在80V 以下云云，並不足採。
    (六)按海關進口稅則號別8544.49.90為「其他導電體電壓未超
      過80伏特者」，無輸入規定，即任何國家及地區均可輸入
      ；而進口稅則號別8544.59.90為「其他導電體，未裝有插
      接器，電壓超過80伏特，但未超過1000伏特者」，列有輸
      入規定「MP1 」（即大陸物品有條件准許輸入）（原處分
      卷3 附件11），依行為時93年11月修訂之「大陸物品有條
      件准許輸入項目彙總表」第5-75頁載明該稅則號別
      8544.59.90項下僅開放電腦排線乙項（原處分卷3 附件12
      ），原告與福特公司簽訂之合約工程規範上已載明電壓需
      為100 至500 伏特，又系爭貨物除線徑為0.3 ｍ㎡外，其
      餘來貨（如附表所示）經工研院鑑定電壓為600 伏特，被
      告將之歸列稅則號別8544.59.90項下，並無不合。
    (七)原告復稱CNS5779 第2 頁第4.5 條規定，汽車用電驛之「
      耐電壓程度」應為「以60Hz, 500V之交流電壓輸入電驛歷
      時1 分鐘，不得有異常之情形發生」，由於汽車用電驛之
      「額定電壓」為12V 或24V ，…CNS6648 「汽車用低壓電
      線」明確揭示，汽車用低壓電線之耐電壓，必須要在水中
      耐1000V 電壓輸入歷時1 分鐘，足證汽車用電線之耐電壓
      應在其額定電壓之至少20倍以上云云。經查，CNS5779 及
      CNS6648 係汽車電驛及汽車用低壓電線有關耐壓程度之測
      試方法，與本件依實到貨物所作之電壓測試不同，尚難據
      以認定本件系爭貨物之額定電壓為12V 或24V ；且本件系
      爭貨物經工研院檢測結果為600V CABLE，即系爭電線之額
      定電壓為600 伏特，已如前述。又原告所稱額定電壓應無
      可能經由檢測認定云云，如此將無法為電器訂定額定電壓
      ，無異使額定電壓之訂定失其意義，所稱亦非可採。
五、被告所為罰鍰處分，並無違誤：
    承上所述，本件經被告實施事後稽核結果，系爭貨物除線徑
    為0.3mm2電壓為低於80伏特，與報單申報相符外，其餘來貨
    之耐電壓值可達600 伏特，與原申報規格不符，其稅則號別
    應歸列第8544.59.90. 號，輸入規定代號MP1 ，屬經濟部尚
    未開放准許進口之大陸物品項目，原告涉有虛報進口貨物規
    格、逃避管制之違章情事，被告乃依海關緝私條例第37條第
    3 項轉據同條例第36條第1 、3 項規定，處貨價1 倍之罰鍰
    並沒入貨物，惟裁處前貨物已放行，致無法沒入，依行政罰
    法第23條第1 項規定，裁處沒入其物之價額以代替沒入貨物
    ，合計處貨價2 倍之罰鍰計38,802,626元（原處分卷1 附件
    2 及本件附表），並無違誤。
六、本件事證已臻明確，原告復聲請傳訊證人經濟部標準檢驗局
    承辦人吳昌圖，說明貨品分類號列「8544.49.90」及「
    8544.59.90」所稱之電壓，所指為何、額定電壓及耐電壓之
    區別，及函詢工研院說明其檢測結果是否為額定電壓等事項
    云云，核無必要，附此敘明。
七、從而，本件被告以原告涉有虛報進口貨物規格，逃避管制之
    違章情事，所為罰鍰處分，於法並無違誤。復查及訴願決定
    遞予維持，亦無不合。原告徒執前詞，訴請撤銷，為無理由
    ，應予駁回。
據上論結，本件原告之訴為無理由，依行政訴訟法第98條第1 項
前段，判決如主文。
中    華    民    國    98    年     2    月   19     日
                  臺北高等行政法院第七庭
                            審判長法  官  蕭忠仁
                                  法  官  陳金圍
                                  法  官  林玫君
上為正本係照原本作成。
如不服本判決，應於送達後20日內，向本院提出上訴狀並表明上
訴理由，如於本判決宣示後送達前提起上訴者，應於判決送達後
20日內補提上訴理由書（須按他造人數附繕本）。
中    華    民    國    98    年     2    月   19     日
                                  書記官  蕭純純


司法院資訊處製作；財團法人民間司法改革基金會備份。
